# 请教陈版，计学撮要 2017 什么时候出？

提问人：gpqg 时间：2018-01-21 00:00:33
看了计学撮要 2015 ，感觉受益匪浅，希望多了解一些关于新收入准则的问题，谢谢！

回答人：chenyiwei
抱歉，目前还在整理中，争取一月底交稿。其中将有新收入准则实务操作指南等内容。谢谢关注！

回答人：chenyiwei
我们的计划是在 6 月底交稿到出版社。但可能存在以下不确定性： 1 、因为书中包含 2017 版收入准则实务操作指南的内容，因此这部分内容要等待官方的准则应用指南发布，对照官方应用指南修改，确保与官方应用指南不矛盾。 2 、目前我们也在考虑将 2017 年度审计期间技术咨询处理的有代表性的案例整理后纳入本书，如是则该书内容将更充实，但时间上会有所延迟。

提问人：levisggmm 时间：2018-01-21 17:30:24
我手里有 2015 ，请问 13 和以前的还有没有必要买？

回答人：chenyiwei
不同年份的书，内容是不重复的，但前期的书可能因为后续会计准则修订等原因，部分内容会过时，请注意。

提问人：gpqg 时间：2018-02-14 23:40:05
陈版，迫切期待计学撮要啊，现在市面上关于收入准则的讲解，感觉还是朦朦胧胧的，期待您的专业解答。 2 月底这本书能和我们见面吗？谢谢陈版！

回答人：chenyiwei
2 月底前，争取完整统稿和交稿。正式面世还需要一段时间。感谢等待！

提问人：心海拂清风 时间：2018-02-27 20:35:11
计学撮要 2017 预计啥时候面世？谢谢！

回答人：chenyiwei
可能还要再过一段时间，还在整理中。因为与年审工作时间安排上有冲突，必须优先保证年审相关工作如技术咨询的完成。

提问人：千古大业 时间：2018-05-23 18:15:00
陈版，现在《计学撮要 2017 版》已经出了吗？在哪能买的到？

回答人：chenyiwei
抱歉，已经变为《计学撮要 2018 》，争取 6 月底交稿到出版社。

提问人：aegis 时间：2018-06-15 09:52:22
再不确定你还得继续等租赁准则了

回答人：chenyiwei
这不会。今年年内肯定会出。

提问人：军尔 时间：2018-06-28 12:50:19
报表格式和科目出来了，官方指南是不是也快出来了陈版？

回答人：chenyiwei
估计应该快了，但我个人目前尚无进一步消息。